【裁判字號】    97,仲聲,1
【裁判日期】    970709
【裁判案由】    選定主任仲裁人
【裁判全文】
臺灣士林地方法院民事裁定  97年度仲聲字第1號
聲  請  人  臺灣電力股份有限公司輸變電工程處北區施工處
法定代理人  甲○○
代  理  人  簡維能律師
            陳美華律師
相  對  人  星能股份有限公司
法定代理人  乙○○
上列聲請人聲請選任仲裁人事件，本院裁定如下：
    主  文
選任侯水深律師為聲請人與相對人間臺灣營建仲裁協會九十六年
度臺仲聲字第一二號仲裁事件之主任仲裁人。
聲請程序費用新臺幣壹仟元由聲請人負擔二分之一，餘由相對人
負擔。
    理  由
一、聲請意旨略以：兩造間關於給付工程款等事件，經相對人向
    臺灣營建仲裁協會（下稱系爭協會）聲請提付仲裁，由系爭
    協會以96年度臺仲字第12號仲裁事件受理在案，兩造之仲裁
    協議均同意依仲裁法第9 條規定辦理。嗣兩造分別選任施義
    芳技師、李慶松律師為仲裁人，並經系爭協會於民國97年4
    月30日分別發函通知2 位仲裁人共推主任仲裁人，惟迄今已
    逾30日，2 位仲裁人未能共推主任仲裁人。爰依仲裁法第9
    條規定，聲請法院選定主任仲裁人等語。
二、按仲裁協議，未約定仲裁人及其選定方法者，應由雙方當事
    人各選一仲裁人，再由雙方選定之仲裁人共推第三仲裁人為
    主任仲裁人，並由仲裁庭以書面通知當事人。仲裁人於選定
    後30日內未共推主任仲裁人者，當事人得聲請法院為之選定
    ，仲裁法第9 條第1 、2 項分別定有明文。經查，聲請人主
    張上開事實，業據其提出相對人仲裁聲請狀、系爭協會97年
    1 月18日臺營仲字第97025 號、97年4 月30日臺營仲字第97
    156 及97157 號函、聲請人97年2 月20日及97年4 月29日函
    、相對人97年3 月28日函等影本為證，並為相對人所不爭執
    ，自堪信為真實。本件兩造各自選定仲裁人後30日內，既未
    能共推第三仲裁人為主任仲裁人，聲請人聲請本院選定主任
    仲裁人，即無不合，應予准許。茲審酌本件仲裁事件，兩造
    所爭執之標的涉及電纜線路統包工作契約之爭議。經參照系
    爭協會仲裁人名冊，載明侯水深律師（事務所設：臺北市○
    ○區○○路35號3 樓，通訊電話：00-00000000） 係國立政
    治大學法律研究所碩士，曾任職法官，現執業律師，專長於
    工程承攬報酬爭議之處理。以本件仲裁事件之性質，應認其
    為適當之人選，爰選定其為本件仲裁事件之主任仲裁人。
三、爰裁定如主文。
中    華    民    國    97    年    7     月    9     日
                  民事第三庭  法  官  施月燿
以上正本證明與原本無異。
如對本裁定抗告，應於裁定送達後10日內向本院提出抗告狀，並
繳納抗告費新臺幣1,000 元。
中    華    民    國    97    年    7     月    15    日
                              書記官  于耀文


司法院資訊處製作；財團法人民間司法改革基金會備份。
